【裁判字號】    90,小上,48
【裁判日期】    900330
【裁判案由】    侵權行為損害賠償
【裁判全文】
臺灣臺北地方法院民事裁定    九十年度小上字第四八號
    上  訴  人  甲○○
    被上訴  人  聖喜交通事業有限公司
                            設：台北市○○路○段二五號
    法定代理人  龔泰田      住.
右當事人間請求侵權行為損害賠償事件，上訴人對於中華民國九十年二月八日本院台
北簡易庭八十九年度北小字第七○四號第一審判決提起上訴，本院裁定如左：
    主      文
上訴駁回。
第二審訴訟費用新台幣佰柒拾肆元由上訴人負擔。
    理      由
一、按對於小額程序第一審判決之上訴，非以其違背法令為理由，不得為之，又上訴
    狀內應記載上訴理由，表明下列各款事項：一、原判決所違背之法令及其具體內
    容，二、依訴訟資料可認為原判決有違背法令之具體事實，民事訴訟法第四百三
    十六條之二十四第二項、第四百三十六條之二十五定有明文；再依同法第四百六
    十八條規定，判決不適用法規或適用不當者，為違背法令，而判決有同法第四百
    六十九條所列各款情形之一者，為當然違背法令。是當事人提起上訴，如依民事
    訴訟法第四百六十八條規定，以小額程序第一審判決有不適用法規或適用法規不
    當為理由時，其上訴狀或理由書應有具體之指摘，並揭示該法規之條項或其內容
    ，若係成文法以外之法則，應揭示該法則之旨趣，倘為司法院解釋或最高法院之
    判例，則應揭示該判解之字號或其內容；如以民事訴訟法第四百六十九條所列各
    款情形為理由時，其上訴狀或理由書，則應揭示合於該條款之事實，倘上訴狀或
    理由書未依此項方法表明者，即難認為已對於小額程序第一審判決之違背法令有
    具體之指摘，其上訴自難認為合法（最高法院七十一年台上字第三一四號判例意
    旨參照）。
二、本件上訴人對於小額程序第一審判決提起上訴，其上訴理由略以：上訴人與被上
    訴人於民國八十七年七月四日在台北市○○路○段九十六巷雙向通行道路發生事
    故，被上訴人所駕駛之Ｅ九－二九九號營業小客車從後超速行駛追撞肇事、在巷
    口未減速行使、撞到上訴人車後又不及時防止事故之擴大，而上訴人之車輛於事
    故當時業已自菜市場之弄口倒車至西園路二段九十六巷完成，是本件肇事責任完
    全應由被上訴人負責，原判決並未查證現場圖及警方筆錄，認定事實及肇事責任
    顯有違誤，且原判決在爭執事實欄記載上訴人主張被上訴人亦與有過失云云，亦
    與上訴人抗辯事實及理由不相符合，因上訴人在原審即主張被上訴人應負全部過
    失責任；再原判決雖表示依職權調取道路交通事故調查表，然未敘明有無調取車
    禍現場兩造車輛位置之現場圖，判決理由亦未據現場情況證明過失責任歸屬，被
    上訴人在原審提出之車損照片、證明書、存證信函、發票等件，皆不能證明本件
    事故責任，而因行車事故鑑定時上訴人未接獲通知，鑑定資料及事實不甚明瞭，
    鑑定結果自不正確，實有命重新鑑定之必要；另原判決謂上訴人辯稱當時警察並
    沒有畫現場圖，乃筆錄誤記，當時處理事故之警察機關不但有製作筆錄，亦有繪
    製現場圖，應調取之，以求真實云云。
三、核上訴人之上訴理由，係以：原判決並未查證現場圖及警方筆錄，認定事實及肇
    事責任顯有違誤；原判決在爭執事實欄記載上訴人主張被上訴人亦與有過失，與
    上訴人在原審即主張被上訴人應負全部過失責任有所出入；原判決未敘明有無調
    取車禍現場兩造車輛位置之現場圖，亦未據現場情況認定過失責任歸屬；行車事
    故鑑定時上訴人未接獲通知，鑑定結果不正確，有命重新鑑定之必要；原判決謂
    上訴人辯稱當時警察並沒有畫現場圖，實則有之，應調取以明事實為其主要論據
    。惟查：原判決已於理由要領欄中敘明依被上訴人提出之照片、原審依職權調取
    之道路交通事故調查表，及參之台北市車輛行車事故鑑定委員會之鑑定意見，而
    認定本件肇事責任之歸屬，上訴理由雖爭執應再調取現場圖及警方筆錄，然此乃
    係就原審取捨證據及認定事實之職權行使，指摘其為不當，而未具體說明未調查
    該證據有何不適用法規或適用法規不當之情形，並揭示該法規之條項或其內容，
    或合於民事訴訟法第四百六十九條所列各款之事實，尚難認其對該判決之如何違
    背法令已有具體之指摘；而就上訴人所稱原審判決及筆錄記載上訴人主張被上訴
    人與有過失、辯稱當時警察沒有畫現場圖乃誤記一節，縱或為真，然就此項誤記
    如何使原判決因而發生何種違背法令之具體情形，並未有所說明；再上訴人於原
    審中，已因不服前開行車事故鑑定委員會之鑑定意見而提出異議，依台北市政府
    交通局就其異議作成之覆議意見書，仍同原鑑定意見認該次行車事故係因上訴人
    起步疏忽，被上訴人尚未發見違規情形，有該覆議意見書附於原審卷宗可稽，上
    訴人猶爭執鑑定結果，顯屬無據，更遑論前述鑑定意見僅係法院認定事實時之參
    考，並非原審認定過失責任時之唯一依據，是難認原審以上開鑑定意見為參酌時
    之證據資料，有何違背法令之處。綜上，上訴理由未能具體指摘原判決有何違背
    法令情形，揆諸首揭說明，應認其上訴為不合法。
三、又按小額事件第一審法院為訴訟費用之裁判時，應確定其費用額，此項規定並為
    小額事件之上訴程序所準用，民事訴訟法第四百三十六條之十九第一項、同法第
    四百三十六條之三十二第一項定有明文，是本件第二審訴訟費用額包括第二審裁
    判費三百零六元、第二審送達郵費六十八元共計三百七十四元，爰於主文中確定
    之。
四、據上論結，本件上訴為不合法，依民事訴訟法第四百三十六條之三十二第一項、
    第二項、第四百四十四條第一項前段、第四百三十六條之十九第一項、第九十五
    條、第七十八條，裁定如主文。
中      華      民      國    九十    年      三      月      三十      日
                        民事第四庭  審判長  法      官  王碧芳
                                            法      官  洪于智
                                            法      官  孫曉青
右為正本係照原本作成
本件不得抗告
中      華      民      國    九十      年      三      月    三十      日
                                            法院書記官  袁以明


司法院資訊處製作；財團法人民間司法改革基金會備份。
